臺灣板橋地方法院刑事判決　　　　　　　　　　　　　九十一年度訴字第八九二號
　　公　訴　人　臺灣板橋地方法院檢察署檢察官
　　被　　　告　甲○○
右列被告因偽造有價證券案件，經檢察官提起公訴（九十一年度偵字第四六三二號）
，本院判決如左：
    主  文
甲○○行使偽造之信用卡，處有期徒刑壹年；緩刑肆年。
扣案偽造之信用卡（卡號0000000000000000號）壹張沒收。
    事  實
一、甲○○於民國九十一年二月二十四日下午六時許，在高雄市新興區○○○路之Ｓ
    ＰＰ撞球場內，以新臺幣（下同）三千五百元之代價，向真實姓名年籍不詳綽號
    「狗全」之男子，購得收受偽造之信用卡乙張（卡號為00000000000
    00000號，卡面所載發卡銀行為慶豐銀行，但實際發卡銀行應為在英國之Ｌ
    ＬＯＹＤＳ─ＴＳＢ─ＢＡＮＫ─ＰＬＣ），旋即當場依綽號「狗全」之不詳男
    子指示，在上開偽造之信用卡背面空白簽名欄內偽簽「鄭佳欣」署押一枚（起訴
    書誤載係在臺北縣板橋市之水世界三溫暖內偽簽）。進而於次（二十五）日下午
    四時許，持上開偽造信用卡乙枚，前往位於臺北縣土城市○○路一五二號地下二
    樓之家福股份有限公司土城分公司之賣場內，向該址金彩專櫃之店員吳佳恩表示
    欲購買兩只金戒指（價值六千三百元），並佯稱係上開偽造信用卡之持卡人，而
    交付上揭偽造之信用卡以供其在刷卡機上刷卡辨識而行使，足以生損害於名為鄭
    佳欣及慶豐銀行之簽帳交易安全。惟經吳佳恩查覺該張信用卡有異，而向財團法
    人聯合信用卡處理中心查證後始查悉係屬偽造信用卡，而報警查獲，始未詐得財
    物，並當場扣得該偽造之信用卡乙張。
二、案經臺北縣政府警察局永和分局報請臺灣板橋地方法院檢察署檢察官偵查起訴。
    理  由
一、訊據被告甲○○對右揭事實已坦承不諱，核與被害人吳佳恩於偵查中指述情節相
    符，並有扣案之持以行使之信用卡一張在案可憑，而上開信用卡經財團法人聯合
    信用卡處理中心查證結果，該信用卡之卡號為000000000000000
    0號，卡面所載發卡銀行為慶豐銀行，但實際發卡銀行應為在英國之ＬＬＯＹＤ
    Ｓ─ＴＳＢ─ＢＡＮＫ─ＰＬＣ，名稱不符，顯係偽造之信用卡，有該中心九十
    一年二月二十五日覆函影本一紙在卷可稽，被告持以行使消費，客觀上顯足生損
    害名為鄭佳欣之人及慶豐銀行信用卡簽帳交易安全，是本件事證明確，被告犯行
    洵堪認定。
二、查本案被告自綽號「狗全」之不詳男子購入前揭偽造信用卡一張後，在該張信用
    卡背面簽名欄內偽造「鄭佳欣」署押一枚，進而向商家交付偽造之信用卡以行使
    消費，足以生損害於鄭佳欣及慶豐銀行，核其所為，係犯刑法第二百零一條之一
    第二項之行使偽造之信用卡罪及同法第二百十六條、第二百十條之行使偽造私文
    書，足以生損害於他人罪。按在信用卡背面簽名欄簽名，自形式上觀察，即足以
    表示信用卡之簽名者於信用卡有效期間內有權使用該信用卡之辨識及證明，並非
    依習慣或特約表示一定用意之證明，性質上屬私文書之一種，最高法院八十八年
    度臺上字第五七三０號判決意旨可資參照，公訴意旨認係刑法第二百二十條第一
    項之準私文書云云，已有未合。而刑法第二百零一條之一於九十年六月二十日經
    總統令增訂公布，並於同年六月二十二日生效施行後，依該條第二項行使偽造信
    用卡等罪名，所規範保護之客體乃係信用卡、金融卡、儲值卡等相類作為簽帳、
    轉帳、提款支付工具之「電磁紀錄物」，該條第一項之偽造、變造信用卡等罪名
    ，如意圖供行使之用而完成偽製信用卡等電磁紀錄物，其犯罪即屬既遂，有無在
    偽造信用卡背面簽名欄偽造簽名，要與偽造信用卡等罪名之犯罪構成要件無涉。
    蓋信用卡背面之簽名欄，乃為信用卡獨有，而為其他金融卡、儲值卡所無，其用
    意乃用以表示信用卡之簽名者於信用卡有效期間內有權使用該信用卡之辨識及證
    明，以防止他人持以盜用簽帳交易，顯與在票據背面上背書轉讓之署押相類，是
    於信用卡背面簽名欄偽造他人簽名署押，即屬偽造私文書，而與偽造電磁紀錄物
    之偽造信用卡，顯屬兩種不同之犯罪行為態樣及刑罰規範保護法益，此就實務上
    時有截取發卡銀行所寄送之他人真正信用卡，並於背面空白簽名欄上偽造他人簽
    名後而冒用他人名義持以簽帳之犯罪態樣或兼有出售已於空白簽名欄完成偽造簽
    名之偽造信用卡以供行使之犯罪態樣即明。是刑法上行使偽造信用卡（電磁紀錄
    物）與行使信用卡背面偽造簽名之用以之辨識及證明有權使用者之偽造私文書，
    乃屬分立不同之犯罪行為樣態，自無所謂刑法第二百零一條之一增訂後，行使偽
    造信用卡當然涵攝包括有行使偽造私文書之性質或行使偽造信用卡與偽造私文書
    間具有高、低度行為關係，而為之所吸收不另論罪之情形云云，顯非確論。是被
    告同時行使偽造信用卡及其背面簽名欄之偽造他人簽名署押之偽造私文書行為，
    乃係一行使行為而同時觸犯數罪名，而為想像競合犯，應從一重之行使偽造之信
    用卡罪處斷。公訴人謂被告偽造（準）私文書之低度行為，為行使偽造信用卡之
    高度行為所吸收，不另論罪云云，自有未洽。至被告偽造署押乃偽造私文書之部
    分行為；偽造私文書及意圖供行使之用而收受偽造信用卡之低度行為，應為高度
    之行使私文書及行使偽造信用卡之高度行為所吸收，均不另論罪。而行使偽造信
    用卡罪名，本即含有詐欺取財之性質，自不另成立詐欺罪名，併予敘明。又被告
    雖未及簽立簽帳單及詐得財物即遭識破查獲，但既已交付該偽造信用卡予被害人
    而行使，其行使行為即屬既遂，亦併予敘明。爰審酌被告因一時之貪念，致罹刑
    章，其犯罪之動機、目的、手段、行使次數、所生危害、及犯罪後坦承犯行等一
    切情狀，量處如主文所示之刑。又被告前未曾受有期徒刑以上刑之宣告，有臺灣
    高等法院檢察署刑案紀錄簡覆表在卷可憑，其因一時失慮，偶罹刑典，事後已坦
    承犯行，深具悔意，經此刑之宣告後，應知警惕而無再犯之虞，本院因認暫不執
    行其刑為當，予以宣告緩刑四年，用啟自新。
三、扣案偽造之卡號0000000000000000號信用卡一張，依刑法第二
    百零五條規定，不問屬於犯人與否，應宣告沒收之。至該張偽造信用卡背面被告
    偽造之「鄭佳欣」署押一枚，已隨同該偽造信用卡一併沒收，爰不另再宣告沒收
    。
據上論斷，應依刑事訴訟法第二百九十九條第一項前段，刑法第二百零一條之一第二
項、第二百零五條、第二百十六條、第二百十條、第五十五條、第七十四條第一款，
判決如主文。
本案經檢察官陳孟黎到庭執行職務
中      華      民      國      九十一      年      六    月    十七    日
                                  臺灣板橋地方法院刑事第六庭
                                          法  官  朱 耀 平
右正本證明與原本無異。
如不服本判決，應於判決送達後十日內，向本院提出上訴狀。
                                          書記官  黃 炎 煌
中      華      民      國      九十一      年      六    月     十七   日
附錄本案論罪科刑法條全文：
刑法第二百零一條之一
意圖供行使之用，而偽造、變造信用卡、金融卡、儲值卡或其他相類作為簽帳、提款
、轉帳或支付工具之電磁紀錄物者，處一年以上七年以下有期徒刑，得併科三萬元以
下罰金。
行使前項偽造、變造之信用卡、金融卡、儲值卡或其他相類作為簽帳、提款、轉帳或
支付工具之電磁紀錄物，或意圖供行使之用，而收受或交付於人者，處五年以下有期
徒刑，得併科三萬元以下罰金。
刑法第二百十條
偽造、變造私文書，足以生損害於公眾或他人者，處五年以下有期徒刑。
刑法第二百十六條
行使第二百十條至第二百十五條之文書者，依偽造、變造文書或登載不實事項或使登
載不實事項之規定處斷。
